臺灣高等法院臺南分院民事裁定　100年度重抗字第4號
抗　告　人　侯薇原名侯香如.
　　　　　　侯尚余原名侯仁彗.
　　　　　　卓承廣
相　對　人　吳黃瓊英
　　　　　　吳賢寬
上列抗告人與相對人等間請求遷讓房屋等事件，對於中華民國99
年12月13日臺灣嘉義地方法院（97年度重訴字第78號）裁定，提
起抗告，本院裁定如下：
    主  文
抗告駁回。
抗告訴訟費用由抗告人負擔。
    理  由
一、抗告意旨略以：民事訴訟法第495條規定「應為抗告而誤為
    異議，視為已提起抗告」之意旨，在於聲明異議人於法院裁
    定送達後10日之不變期間內，以民事異議狀或其他書狀，對
    於法院裁定「聲明不服」，法院得依視為已提起抗告規定，
    裁定命於一定期間內補繳抗告裁判費新臺幣（下同）1,000
    元。抗告人卓承廣等（下稱抗告人等）於民國（下同）99年
    6月11日收受裁定後，於99年12月6日始向原法院提出民事異
    議三狀，已逾同法第487條法定抗告期間應自裁定送達後起
    算10日之不變期間，自不適用同法第495條規定，應為抗告
    而誤為異議，得視為已提起抗告。原法院明知法規適用不當
    、違背法令，故意以97年度重訴字第78號裁定駁回抗告，妨
    害抗告人等訴訟權、責問權、財產權、自由權。另原法院依
    法審理抗告事件，抗告人等應繳納裁判費此為必需具備程式
    。原法院任作主張將異議視為提起抗告，又未以裁定命抗告
    人等補繳裁判費1,000元，亦為違誤，請求廢棄原裁定云云
    。
二、按「依本編規定，應為抗告而誤為異議者，視為已提起抗告
    」、「提起抗告，應於裁定送達後十日之不變期間內為之」
    、「上訴不合法者，第二審法院應以裁定駁回之」，同法第
    495條、第487條前段、第495條之1第1項準用第444條第1項
    前段分別定有明文。本件抗告人等對原法院於99年12月13日
    所為97年度重訴字第78號抗告駁回裁定，以「民事異議四狀
    」聲明不服，依上開說明，應視為提起抗告，合先敘明。
三、本件抗告人等以相對人吳賢寬、吳黃瓊英為被上訴人，就原
    法院97年度重訴字第78號判決提起上訴，經原法院於98年7
    月20日以97年度重訴字第78號裁定命補繳裁判費新臺幣（下
    同）40萬4,857元（本訴部分26萬1,540元＋反訴部分14萬3,
    317元）後，抗告人等不服上開補繳裁判費裁定提起抗告，
    經本院以98年度重抗字第35號裁定以抗告無理由駁回，嗣經
    抗告人等提起再抗告亦經最高法院以99年度台抗字第296號
    裁定駁回再抗告確定。原法院另以抗告人等起訴未繳納裁判
    費為由，於99年6月7日以97年度重訴字第78號裁定駁回抗告
    人等之訴，該裁定已於99年6月11日送達抗告人等，有送達
    證書三紙（見原審卷(二)第383頁至第385頁）附卷可憑。抗告
    人收受裁定後，遲至99年12月6日始以上開書狀聲明異議，
    依前揭規定應視為提起抗告，然此之抗告已逾法定救濟期間
    。原法院於99年12月13日以抗告不合法，駁回抗告。抗告人
    等於99年12月22日向原法院提出書狀，雖書狀之名稱記載為
    民事異議狀，然其內容既以「原法院以97年度重訴字第78號
    裁定駁回抗告，明知法規適用不當、違背法令」等語對於駁
    回抗告之裁定聲明不服。揆之上開規定，應視為提起抗告。
    則抗告人等既就同一事件再行提起抗告，其抗告即非合法。
    原法院予以駁回核無不當，抗告人等指摘原裁定不當，求予
    廢棄為無理由，應予駁回。
四、據上論結，本件抗告為無理由，依民事訴訟法第495條之1第
    1項、第449條第1項、第95條、第78條、第85條第1項前段，
    裁定如主文。
中    華    民    國   100    年    1     月    31    日
                  民事第三庭    審判長法  官  黃崑宗
                                      法  官  張世展
                                      法  官  蘇重信
上為正本係照原本作成。
本件不得抗告。但抗告人如不服本裁定，得於本裁定正本送達後
十日內，向本院提出異議。
中    華    民    國   100    年    1     月    31    日
                                      書記官  陳嘉琍